臺灣高等法院臺中分院刑事判決　　　　　　　　　　九十一年度上易字第一四○號
　　上　訴　人
　　即　被　告　甲○○
右上訴人因違反毒品危害防制條例案件，不服臺灣彰化地方法院九十年度易字第一四
七六號中華民國九十年十一月二十三日第一審判決（起訴案號：臺灣彰化地方法院檢
察署九十年度偵字第二六六三號、第二六六五號），提起上訴，本院判決如左：
    主  文
原判決撤銷。
本件免訴。
    理  由
一、原審法院檢察署檢察官公訴意旨略以：被告甲○○前因施用毒品案件，分別經臺
    灣板橋地方法院及臺灣彰化地方法院以八十七年度毒聲字第三五六四號、八十九
    年度毒聲字第三四三號先後二次裁定送觀察勒戒後，均無繼續施用毒品之傾向，
    分由臺灣板橋地方法院檢察署、臺灣彰化地方法院檢察署檢察官分別以八十七年
    度偵字第二四七九○號、八十九年度毒偵字第四八七號為不起訴處分後，復因施
    用二級毒品安非他命等案件，由臺灣彰化地方法院檢察署檢察官提起公訴，於九
    十年六月六日，經臺灣彰化地方法院以八十九年度訴字第八六七號刑事判決，判
    處甲○○施用第二級毒品罪部分有期徒刑五月確定。嗣甲○○復基於施用毒品之
    概括犯意，自九十年二月間起至同年四月二日被查獲前止，連續在其上開住處房
    間內，以自製玻璃吸食器，施用第二級毒品安非他命多次，平均每五日吸用一次
    。嗣先後為警於九十年三月十二日晚上十時許、九十年四月二日上午十時許，分
    別在西螺大橋北端、彰化縣埤頭鄉○○村○○路○段三二六號等處，為警查獲，
    並於第二次查獲時，扣得其所有已使用過之注射針筒一支（驗有海洛因反應，此
    部分，未具檢察官聲請處理）、安非他命玻璃吸食器三個，始知上情。因被告涉
    犯毒品危害防制條例第十條第二項之施用第二級毒品之罪嫌。
二、按曾經判決確定者，應諭知免訴之判決，刑事訴訟法第三百零二條第一款定有明
    文。又前揭法條款之規定，關於實質上一罪或裁判上一罪，均有其適用，連續犯
    係裁判上之一罪，其一部分或全部犯罪事實，曾經判決確定者，其效力當然及於
    全部，故檢察官復將其他部分重行起訴，亦應諭知免訴之判決，業經最高法院四
    十九年台非字第二○號著有判例可資參照。經查：被告甲○○前於八十九年二月
    十五日起至同年三月十七日止，在彰化縣埤頭鄉○○村○○路○段三二六號及其
    住處前產業道路旁等處所，以燒烤玻璃器之方式施用第二級毒品安非他命多次，
    經臺灣彰化地方法院檢察署檢察官以八十九年度毒偵字第三○一四號案提起公訴
    ，於九十年六月六日，經臺灣彰化地方法院以八十九年度訴字第八六七號刑事判
    決，判處甲○○施用第二級毒品罪部分有期徒刑五月，於九十年六月二十七日確
    定，並於九十年十月七日送執行，有該案判決書一份在卷可稽，並經檢察官及本
    院查證屬實（詳見臺灣彰化地方法院檢察署九十年度毒偵字第二六二三號卷第八
    頁、第九頁、本院審理卷第二十頁）。按施用毒品有其成隱性，且該案與本件檢
    察官起訴被告之犯罪事實，均時間緊接，基於概括之犯意，而犯同一之罪名，且
    施用毒品之手法相類似，屬連續犯，為裁判上之一罪，另本件檢察官起訴被告之
    犯罪時間（九十一年二月至同年四月），均在該案事實審判決前（臺灣彰化地方
    法院於九十年六月六日宣示判決），依照前揭最高法院判例說明，該案判決之效
    力，應及於本件全部犯罪，被告上訴意旨指摘原審判決疏於查明重複科刑不當，
    為有理由，自應由本院將原審判決撤銷，並諭知本件免訴之判決（參照最高法院
    四十七年台非字第四二號判例），以符規定。
三、據上論結：應依刑事訴訟法第三百六十九條第一項前段、第三百六十四條、第三
    百零二條第一款，判決如主文。
本案經檢察官乙○○到庭執行職務。
中      華      民      國　  九十一     年      三       月   二十一   日
                                   臺灣高等法院臺中分院刑事第三庭
                                         審判長法  官　陳　朱  貴
                                               法　官  劉　連　星
                                               法　官  胡  忠  文
右正本證明與原本無異。
不得上訴。
                                               書記官  許  美  惠
中      華      民      國　  九十一     年      三       月   二十二   日
                                                                        Ｉ
